【裁判字號】    98,家聲,270
【裁判日期】    980630
【裁判案由】    大陸地區判決聲請承認之裁定
【裁判全文】
臺灣高雄地方法院民事裁定             98年度家聲字第270號
聲  請  人  乙○○
非訟代理人  丙○○
相  對  人  甲○○
上當事人間聲請裁定認可大陸地區民事確定判決事件，本院裁定
如下：
    主  文
認可大陸地區海南省海市人民法院西元二○○八年八月二十二
日（2008）海民一初字第259 號民事確定判決。
程序費用新臺幣壹仟元由相對人負擔。
    理  由
一、按在大陸地區作成之民事確定判決、民事仲裁判斷，不違背
    臺灣地區公共秩序或善良風俗者，得聲請法院裁定認可；前
    開規定，以在臺灣地區作成之民事確定裁判、民事仲裁判斷
    ，得聲請大陸地區法院裁定認可或為執行名義者，始適用之
    ，臺灣地區與大陸地區人民關係條例第74條第1 項、第3 項
    分別定有明文。又大陸地區業於西元1998年（即民國87年）
    1 月15日通過「最高人民法院關於人民法院認可台灣地區有
    關法院民事判決的規定」，並自同年5 月26日起施行，是於
    臺灣地區作成之民事確定裁判，已得聲請大陸地區法院裁定
    認可，揆諸前揭之規定，在大陸地區作成之民事確定判決，
    不違背臺灣地區公共秩序或善良風俗者，自得聲請法院裁定
    認可。
二、本件聲請意旨略以：聲請人與相對人原係夫妻關係，嗣因感
    情破裂，經大陸地區海南省海市人民法院以西元2008年8
    月22日（2008）海民一初字第259 號民事判決准兩造離婚
    ，該判決已於西元2009年2 月1 日確定生效，並經財團法人
    海峽交流基金會（下稱海基會）驗證屬實，爰依法聲請裁定
    認可等語。
三、經查，聲請人主張其與相對人原係夫妻關係，嗣因感情破裂
    ，經大陸地區海南省海市人民法院以西元2008年8 月22日
    （2008）海民一初字第259 號民事判決准兩造離婚，該判
    決已於西元2009年2 月1 日確定生效，並經財團法人海峽交
    流基金會（下稱海基會）驗證屬實之事實，業據其提出與所
    述相符之大陸地區海南省海市人民法院西元2008年8 月22
    日（2008）海民一初字第259 號民事判決暨其生效證明書
    、海南省海市公證處西元2009年4 月24日（2009）證字
    第1153號、第1154號公證書、海基會民國98年5 月18日（98
    ）核字第048967號、第048969號證明各1 份為證，堪信為真
    。次查，經審酌在大陸地區作成之前開民事確定判決之內容
    ，乃以兩造婚前認識時間短暫，互相瞭解不足，並無感情基
    礎，婚後異地居住生活，未能建立夫妻感情；在共同生活過
    程中，彼此因性格不合而生矛盾，未能相互諒解，夫妻斷絕
    聯繫已有8 年之久，兩造夫妻關係名存實亡，感情確已破裂
    而無和好之可能為由，判決准兩造離婚，核與臺灣地區之民
    法第1052條第2 項所定有前項以外之重大事由，難以維持婚
    姻者之離婚事由相當，應不違背臺灣地區之公共秩序或善良
    風俗。從而，在大陸地區作成之前開民事確定判決，既不違
    背臺灣地區之公共秩序或善良風俗，聲請人聲請裁定認可上
    開判決，於法有據，應予准許。
四、依非訟事件法第21條第2 項、第24條第1 項，民事訴訟法第
    78條，裁定如主文。
中    華    民    國    98    年    6     月    30    日
                  家事法庭法  官  伍逸康
如對本裁定抗告，須於裁定送達後10日內向本院提出抗告狀。
正本係照原本作成。
中    華    民    國    98    年    6     月    30    日
                          書記官  曾小玲


司法院資訊處製作；財團法人民間司法改革基金會備份。
